臺灣板橋地方法院刑事裁定　　　　　　 100年度聲減字第43號
聲　請　人　臺灣板橋地方法院檢察署檢察官
受　刑　人　凌宏毅
上列受刑人因違反槍砲彈藥刀械管制條例等案件，已經判決罪刑
確定，聲請人聲請減刑及定其應執行之刑（100 年度聲減字第39
號），本院裁定如下：
    主  文
凌宏毅所犯如附表編號一、二所示之罪，各減為如附表編號一、
二所示減得之刑，應執行有期徒刑伍月，如易科罰金，以銀元
佰元即新臺幣玖佰元折算壹日。
    理  由
一、聲請意旨略以：受刑人凌宏毅因犯如附表所示之罪，經本院
    判處如附表所示之刑，經確定在案，查受刑人所犯如附表所
    示之罪，其犯罪時間，均在民國96年4 月24日以前，合於減
    刑條件，聲請予以減刑並定其應執行之刑，併諭知易科罰金
    之折算標準。
二、按經撤銷緩刑之宣告或假釋者，仍應依本條例規定聲請裁定
    減刑，中華民國九十六年罪犯減刑條例第2 條第2 項後段定
    有明文；又二以上裁判各宣告之有期徒刑，接續執行時，如
    執行中假釋出獄，須假釋期滿，殘刑均已執行後，始可認為
    執行完畢（最高法院88年台非字第218 號判決要旨參照）。
    次按裁判確定前犯數罪者，併合處罰之；數罪併罰，有二裁
    判以上者，依刑法第51條之規定，定其應執行之刑，刑法第
    50條、第53條分別定有明文。再按刑法第2 條第1 項所規定
    ，關於新舊法比較適用，係指被告行為後法律有變更，而其
    所涉犯之案件，法院尚未為裁判者而言，如法院已裁判確定
    ，即無其適用，此觀該法條之規定自明。因此，數罪併罰，
    有二裁判以上，而依刑法第51條之規定定其應執行刑時，除
    裁判確定前犯數罪，其中一罪在新法施行前者外，如各罪於
    法律變更前均已判決確定，而於法律變更後始合併定執行刑
    時，即應依原確定裁判時所適用之法律定其應執行刑，並不
    生新舊法比較適用問題（最高法院96年度台非字第102 號判
    決要旨參照）。查本件受刑人凌宏毅所為如附表編號1 、2
    所示之行為後，刑法業於94年1 月7 日修正，同年2 月2 日
    公布，並於95年7 月1 日施行，而受刑人所犯如附表編號1
    、2 所示之罪，均在95年7 月1 日之前判決確定，依前揭說
    明，仍依原確定判決適用之法律，即修正前刑法之規定，定
    其應執行之刑。
三、查受刑人凌宏毅所犯如附表編號1 所示之未經許可無故持有
    彈藥罪及編號2 所示之連續非法吸用化學合成麻醉藥品罪，
    經本院以84年度訴字第2088號分別判處有期徒刑6 月、5 月
    ，並定其應執行刑為有期徒刑10月，如易科罰金以銀元300
    元折算1 日（詳如附表所示，其中附表編號1 所示之所犯法
    條應更正為「槍砲彈藥刀械管制條例第11條」、編號2 所示
    之所犯法條應更正為「麻醉藥品管制條例第13條之1 第2 項
    第4 款」）等情，有本院84年度訴字第2088號刑事判決1 份
    在卷可考。另查受刑人前於：(1)79年間因強盜等案件，經臺
    灣宜蘭地方法院以79年度訴字第112 號判處應執行有期徒刑
    6 年3 月，並由臺灣高等法院以79年度上訴字第3668號及最
    高法院以80年度台上字第1879號駁回上訴確定，嗣經臺灣高
    等法院以80年度聲減字第7974號裁定減刑並定應執行有期徒
    刑3 年1 月確定；(2)79年間因違反懲治盜匪條例案件，經臺
    灣高等法院以80年度上訴字第1153號撤銷原判決並判處有期
    徒刑10年，嗣由最高法院以80年度台上字第5301號駁回上訴
    確定。上開(1)、(2)案接續執行，嗣經臺灣桃園地方法院以83
    年度聲字第1714號裁定假釋並付保護管束，於83年9 月16日
    縮短刑期假釋出監（嗣上開假釋經撤銷，而86年3 月4 日入
    監執行殘刑7 年6 月又29日）。復於(3)84年間因違反槍砲彈
    藥刀械管制條例、麻醉藥品管制條例等案件（即本件聲請案
    件），經本院以84年度訴字第2088號各判處有期徒刑6 月、
    5 月，並定應執行有期徒刑10月確定；(4)85年間因違反懲治
    盜匪條例、槍砲彈藥刀械管制條例等案件，經臺灣高等法院
    以87年度上更(二)字第473 號各判處有期徒刑8 月、9 年，應
    執行有期徒刑9 年6 月確定；(5)86年間因違反藥事法、槍砲
    彈藥刀械管制條例及麻醉藥品管制條例等案件，經本院以86
    年度訴字第1221號各判處有期徒刑3 月、3 年、4 月，應執
    行有期徒刑3 年5 月，並經臺灣高等法院以87年度上訴字第
    832 號及最高法院以87年度台上字第3214號駁回上訴確定；
    (6)86年間因違反懲治盜匪條例案件，經臺灣高等法院以87年
    度上更(一)字第300 號判處有期徒刑7 年6 月確定；(7)90年間
    因強盜案件，經臺灣彰化地方法院以90年度訴字第757 號判
    處有期徒刑4 年6 月確定。上開(4)至(7)案經臺灣彰化地方法
    院以97年度聲減字第248 號裁定就得減刑之罪各減其刑並與
    不得減刑之罪定應執行有期徒刑19年，並與上開(3)案及(1)、
    (2)案假釋經撤銷之殘刑7 年6 月又29日接續執行，於100 年
    1 月3 日因縮短刑期假釋出監（假釋期滿日期為111 年9 月
    8 日），現尚未執行完畢等情，有臺灣高等法院被告前案紀
    錄表各1 份在卷可憑，是揆諸前揭說明，檢察官聲請就受刑
    人附表所列未執行完畢之各罪，聲請減刑，並定其應執行之
    刑，於法尚無不合，應予准許。
四、依中華民國九十六年罪犯減刑條例第2 條第1 項第3 款、第
    2 項但書、第8 條第1 項、第9 條、第10條第2 項，修正前
    刑法第51條第5 款、第41條第1 項前段，廢止前罰金罰鍰提
    高標準條例第2 條，裁定如主文。
中    華    民    國   100    年    8     月    31    日
                  刑事第十庭  法  官  陳海寧
以上正本證明與原本無異。
如不服本裁定，應於裁定送達後5 日內敘明抗告理由，向本院提
出抗告狀。
                              書記官  馮得弟
中    華    民    國   100    年    9     月    5     日